【裁判字號】    98,訴,664
【裁判日期】    980824
【裁判案由】    違反毒品危害防制條例
【裁判全文】
臺灣嘉義地方法院刑事判決               98年度訴字第664號
公  訴  人  臺灣嘉義地方法院檢察署檢察官
被      告  甲○○
                    （現另案於臺灣嘉義監獄執行中）
上列被告因違反毒品危害防制條例案件，經檢察官提起公訴（98
年度毒偵字第1120號），被告於準備程序中就被訴事實為有罪之
陳述，經本院合議庭裁定由受命法官改依簡式程序審理，判決如
下：
    主  文
甲○○施用第一級毒品，處有期徒刑陸月，如易科罰金，以新臺
幣壹仟元折算壹日。
    犯罪事實
一、甲○○前因施用毒品案件，經臺灣基隆地方法院裁定觀察、
    勒戒後，認無繼續施用傾向，於民國96年1 月31日釋放出所
    。詎其猶不知悔改，復基於施用第一級毒品海洛因（以下簡
    稱海洛因）之犯意，於98年5 月19日12時2 分許，採尿前回
    溯72小時內之某時，在某不詳地點，施用海洛因1 次。嗣於
    98年5 月19日11時，在基隆市○○區○○路231 巷口，為警
    查獲，因其為毒品列管人員，對其採尿送驗，結果呈毒品嗎
    啡類陽性反應，而查悉上情。
二、案經基隆市警察局移請臺灣基隆地方法院檢察署檢察官呈請
    臺灣高等法院檢察署檢察長令轉臺灣嘉義地方法院檢察署檢
    察官偵查起訴。
    理  由
一、本件係經被告甲○○於準備程序當庭表示認罪，而經本院裁
    定以簡式審判程序加以審理，則依據刑事訴訟法第273 條之
    2 、同法第159 條第2 項之規定，不適用傳聞法則有關限制
    證據能力之相關規定，合先敘明。
二、上揭犯罪事實，業據被告甲○○於本院審理中坦承不諱；又
    被告於98年5 月19日12時2 分許，經警得其同意採尿送驗，
    其結果呈嗎啡、可待因陽性（按施用海洛因後，經人體之水
    解代謝作用，會呈嗎啡、可待因陽性反應）反應等情，有臺
    灣科技檢驗股份有限公司濫用藥物檢驗報告（檢體編號為：
    Ｚ000000000000 號）、列管毒品人口尿液檢體採集送驗紀錄
    表、基隆市警察局第一分局採集尿液通知書及尿液送驗姓名
    對照表各1 份在卷足憑，是被告上揭自白核與事實相符，應
    堪採信。又被告前因施用毒品案件，經臺灣基隆地方法院裁
    定送觀察、勒戒後，認無繼續施用毒品之傾向，於96年1 月
    31日執行完畢釋放等情，此有臺灣高等法院被告全國前案紀
    錄表乙份在卷可參。是被告於觀察勒戒執行完畢釋放後，5
    年內再犯本件施用海洛因犯行，至堪認定，應依法論科。
三、按海洛因係屬毒品危害防制條例所定之第一級毒品，故核被
    告甲○○所為，係犯毒品危害防制條例第10條第1 項之施用
    第一級毒品罪；其施用前持有海洛因之低度行為，為施用之
    高度行為所吸收，不另論罪。另按「數罪併罰案件之執行完
    畢，係指數罪定應執行之刑以後，已將該應執行之刑全部執
    行完畢者」而言，若僅其中一罪之宣告刑經執行完畢，而所
    併合處罰之數罪則猶有迄未執行或迄未執畢之餘罪，則關此
    「數罪合併所定應執行之刑」，即與「執行未完畢」無殊（
    最高法院80年度臺抗字第435 號裁定意旨參照；最高法院78
    年2 月28日78年度第二次刑事庭會議決議意旨參照），查被
    告前曾因違反槍砲彈藥刀械管制條例案件，經臺灣基隆地方
    法院以95年度訴字第283 號判決有期徒刑1 年8 月確定，並
    於97年4 月21日縮刑期滿執行完畢，惟被告另曾因傷害致死
    案件，經最高法院以97年度台上字第6106號判決判處有期徒
    刑6 年確定，上開2 案件，並經臺灣高等法院以98年度聲字
    第1626號裁定定期應執行有期徒刑7 年6 月確定等情，均有
    臺灣高等法院被告前案紀錄表1 份在卷足參，是被告所涉上
    開違反槍砲彈藥刀械管制條例及傷害致死案件，既屬刑法第
    53條所指之「數罪併罰」案件，並業經臺灣高等法院依檢察
    官之聲請而定刑在案，則其中違反槍砲彈藥刀械管制條例案
    件雖曾一度發監執行，然於上開2 案件「合併所定應執行之
    刑」悉予執畢以前，上開違反槍砲彈藥刀械管制條例案件仍
    與「執行未完畢」無殊。從而，檢察官以被告之上開違反槍
    砲彈藥刀械管制條例案件業已執畢為由，促倩本院就本案論
    以累犯並加重其刑云云，顯有誤會，特此指明。爰審酌被告
    尚無構成累犯之犯罪前科，有上揭前案紀錄表在卷足參，曾
    因施用毒品案件而經觀察、勒戒程序，竟未思悔改，顯然缺
    乏禁絕毒害決心，然念及施用毒品犯行係屬戕害自身健康之
    行為，尚未危害他人，且被告於本院審理中能坦承犯行，其
    態度尚稱良好等一切情狀，量處如主文所示之刑，併諭知易
    科罰金之折算標準，以資懲儆。
據上論斷，應依刑事訴訟法第273 條之1 第1 項、第299 條第1
項前段，毒品危害防制條例第10條第1 項，刑法第11條前段、第
41條第1 項前段，判決如主文。
本案經檢察官姜智仁到庭執行職務。
中    華    民    國    98    年     8    月    24    日
                  刑事第一庭    法  官  張志偉
以上正本證明與原本無異。
如不服本判決應於收受判決後10日內向本院提出上訴書狀，並應
敘述具體理由；其未敘述上訴理由者，應於上訴期間屆滿後20日
內向本院補提理由書（均須按他造當事人之人數附繕本）「切勿
逕送上級法院」。
中    華    民    國    98    年     8    月    24    日
                                書記官  張子涵
附錄法條：
毒品危害防制條例第10條第1 項
施用第一級毒品者，處6 月以上5 年以下有期徒刑。


司法院資訊處製作；財團法人民間司法改革基金會備份。
